# 可以用土地取得上市公司的股权吗？

提问人：super_nesta 时间：2010-05-14 10:49:24
A公司是一家有限责任公司，B公司是一家上市公司。A公司可以用自己的一块土地使用权去取得B公司的股权吗（是取得，不是换取。）？ 目的是B公司想控制这块地，同时A公司因为是用土地作投资，不用叫营业税和土地增值税，想省一笔钱。 看了会计和经济法都没有找到相关的介绍，特来求助。

回答人：chenyiwei
回复 藤椅 super_nesta 的帖子上市公司也是《公司法》规范范围内的股份有限公司，所以对上市公司的增资也需要符合《公司法》第27 条和《公司登记管理条例》第 14 条的规定。理论上，能够转让、未被设置他项权利且可以以货币计量的财产均可用于对上市公司出资。当然上市公司增加注册资本和实收资本属于《证券法》规定的行政许可事项，具体方案需经证监会核准后方可实施。